臺灣高等法院民事裁定
109年度重勞再字第1號
再 審 原告  財團法人桃園縣私立啟新社福會

特別代理人  劉彥良律師
再 審 被告  沈婉君  
            賴慧如  
            黃素芬  

上列當事人間請求確認僱傭關係存在等再審之訴事件，再審原告
對於中華民國109年5月5日本院107年度重勞上字第38號確定判決
提起再審之訴，本院裁定如下： 
    主  文
再審之訴駁回。
再審訴訟費用由再審原告負擔。
    理  由
一、按再審之訴，應於30日之不變期間內提起。前項期間，自判
    決確定時起算，判決於送達前確定者，自送達時起算；其再
    審之理由發生或知悉在後者，均自知悉時起算。但自判決確
    定後已逾5年者，不得提起，民事訴訟法第500條第1項、第2
    項定有明文。次按對於第二審判決於上訴期間內提起上訴，
    第三審法院非以其上訴逾期，而以另有其他不合法情形，裁
    定駁回其上訴者，對原判決提起再審之訴時，其再審不變期
    間應自裁定確定翌日起算；但對於第二審判決已逾上訴期間
    後之上訴，第三審法院以上訴逾期為不合法裁定駁回者，其
    再審不變期間仍應自原判決確定翌日起算，不得自駁回上訴
    裁定確定翌日起算再審不變期間（最高法院78年台抗字第14
    9號判例意旨參照）。又提起再審之訴，應依民事訴訟法第5
    01條第1項第4款表明再審理由及關於再審理由並遵守不變期
    間之證據。如未於書狀表明其遵守不變期間之證據時，審判
    長無庸命其補正（最高法院63年度第3次民庭庭推總會決議
    參照）。　　
二、本件再審原告雖主張本院民國109年5月5日107年度重勞上字
    第38號確定判決（下稱原確定判決）適用法規顯有錯誤，而
    依民事訴訟法第496條第1項第1款規定提起再審之訴，並以
    再審原告係於109年6月22日收受本院109年6月15日107年度
    重勞上字第38號裁定，其已於再審不變期間30日內提起本件
    再審之訴云云。然查，本件原確定判決於109年5月5日判決
    後之109年5月14日送達再審原告，因再審原告遲至同年6月9
    日始對於原確定判決不利於再審原告部分提起上訴，本院乃
    以再審原告對原確定判決上訴期間已於109年6月3日屆滿，
    再審原告遲至同年月9日始提起上訴，已逾上訴不變期間，
    其上訴為不合法為由，於109年6月15日裁定上訴駁回，有原
    確定判決及上開裁定等件可稽（見本院卷第155至181頁、第
    183至184頁）。是以，再審原告已於109年5月14日收受原確
    定判決之送達，雖對原確定判決提起上訴，然因逾期而上訴
    不合法經本院於109年6月15日以裁定駁回上訴在案，則對原
    確定判決提起再審之訴之30日再審不變期間，不得自本院於
    109年6月15日以其上訴逾期為不合法而裁定駁回上訴之日起
    算，應自原確定判決於109年6月3日確定翌日即109年6月4日
    起算30日之再審不變期間，即至109年7月3日止即屆滿30日
    。又原確定判決是否有民事訴訟法第496條第1項第1款所定
    「適用法規顯有錯誤」再審理由，再審原告於109年5月14日
    收受該判決後，即已知悉。是以，再審原告遲至109年7月16
    日始提起本件再審之訴（見本院卷第3頁之本院收狀日期戳
    所載，雖起訴代理權欠缺，然嗣後特別代理人已補正在案）
    ，顯已逾30日之不變期間。揆諸前開說明，難認其再審之訴
    為合法，自應予以駁回。
三、據上論結，本件再審之訴為不合法，裁定如主文。 
中　　華　　民　　國　　109 　年　　9 　　月　　29　　日
                  勞動法庭
                      審判長法  官  黃雯惠
                            法  官  華奕超
                            法  官  林佑珊
正本係照原本作成。
如不服本裁定，應於收受送達後10日內向本院提出抗告狀，並應
繳納抗告費新臺幣１千元。
中　　華　　民　　國　　109 　年　　9 　　月　　30　　日

  　　　　　　　　　　　　　書記官  戴伯勳